臺灣高雄地方法院刑事附帶民事訴訟判決
原　　　告　　大霹靂國際影音股份有限公司
法定代理人　　黃峰
訴訟代理人　　陳明慧
被　　　告　　黃銘輝
上列當事人間因本院100 年度智訴字第2 號違反著作權法案件，
經原告提起附帶民事訴訟，本院於民國100 年4 月14日言詞辯論
終結，判決如下︰
    主  文
被告應給付原告新臺幣肆萬元及自民國一百年一月十二日起至清
償日止，按週年利率百分之五計算之利息。
原告其餘之訴駁回。
本判決第一項得假執行。
其餘假執行之聲請駁回。
    事  實
一、原告主張：原告享有霹靂布袋戲系列節目「霹靂震寰宇之兵
    甲龍痕」之影音著作權，被告竟意圖銷售而以重製於光碟之
    方法，自民國99年7 月間某日起重製上開影音著作於空白光
    碟內，並自99年7  月20日起，在高雄市左營區○○○路459
    號前之騎樓，販售上開盜版光碟予不特定人牟利。嗣經警於
    99 年8月20日持搜索票至上址搜索，當場查獲「兵甲龍痕第
    19 、20 集」盜版光碟共6 片（1 片2 集）。原告因此受有
    著作財產權之損害，以被告經營光碟出租為業，重製盜版光
    碟之時間長達8 周，以每周需提供承租者1 片輪流承租，故
    以每周至少侵害1 片計算，被告在上開期間至少重製8 片盜
    版光碟，加上扣案的6 片盜版光碟及原告用作告訴狀證據使
    用之1 片盜版光碟（內容為「兵甲龍痕第13、14集」），可
    算出被告侵害之片數至少為15片，因原告發行之「兵甲龍痕
    」布袋戲每片售價為新臺幣（下同）2 萬元，故以每片2 萬
    元酌定賠償金，被告侵害15片，合計應賠償30萬元，爰依著
    作權法第88條第1 項、第2 項第1 款規定，請求損害賠償。
    並聲明：
（一）被告黃銘輝應給付原告30萬元及自起訴狀繕本送達之翌日
      起至清償日止，按週年利率百分之5 計算之利息。
（二）請准供擔保宣告假執行。
二、被告黃銘輝則以：原告請求之金額過高，被告無力負擔等語
    置辯，請求駁回原告之訴。
    理  由
一、按附帶民事訴訟之判決，應以刑事訴訟判決所認定之事實為
    據，刑事訴訟法第500 條前段定有明文。查被告基於意圖銷
    售而擅自以重製於光碟之方法侵害他人著作財產權之集合犯
    意，自99年7 月間某日起至99年8 月20日止，先在全家便利
    商店購入正版之「兵甲龍痕」布袋戲影集光碟作為盜拷母片
    後，再以放置於高雄市○○區○○路801 巷1 弄7 號住處之
    電腦燒錄機設備，將上開正版光碟內容重製燒錄至空白光碟
    內，隨即在高雄市左營區○○○路459 號前之騎樓前，以每
    片50元之價格，販售予不特定人牟利，而侵害大霹靂公司之
    著作財產權。嗣經警持搜索票於99年8 月20日在高雄市左營
    區○○○路459 號執行搜索，當場扣得「兵甲龍痕第19、20
    集」布袋戲之盜版光碟共6 片之事實，業經本院以100 年度
    智訴字第2 號刑事判決認定屬實，並認被告觸犯作權法第91
    條第3 項之意圖銷售而以重製於光碟之方法侵害他人之著作
    財產權罪，而判處有期徒刑6 月，如易科罰金，以1,000 元
    折算1 日在案。從而被告未經原告之同意或授權，而以重製
    、散布光碟方法侵害原告如本件扣案之「兵甲龍痕第19、20
    集」影音光碟之著作權部分，以及從卷附原告用作告訴狀證
    據使用之1 片盜版光碟內容係「兵甲龍痕第13、14集」（見
    臺灣高雄地方法院檢察署99年度偵字第28342  號卷第53 至
    59頁）部分，自應負損害賠償責任。至原告主張被告意圖出
    租而每周重製1 片盜版光碟，合計8 周至少重製8 片，亦在
    本件請求損害賠償之範圍內等語，惟查：檢察官並未起訴被
    告有意圖出租而重製光碟之犯行，本院亦未認定被告有意圖
    出租而重製光碟之犯行，本件經本院依相關證據審理後，僅
    能認定被告所犯為意圖銷售而以重製於光碟之方法侵害原告
    所有之「兵甲龍痕第13、14集」及「兵甲龍痕第19、20集」
    影音光碟之著作權，業述如前，本件應以上開刑事判決所認
    定之事實為據，從而原告上開認被告意圖出租而重製部分之
    主張，即屬無據。
二、按因故意或過失不法侵害他人之著作財產權或製版權者，負
    損害賠償責任；前項損害賠償，被害人得依下列規定擇一請
    求：一、依民法第216 條之規定請求，但被害人不能證明其
    損害時，得以其行使權利依通常情形可得預期之利益，減除
    被侵害後行使同一權利所得利益之差額，為其所受損害，著
    作權法第88條第1 項、第2 項第1 款定有明文。又損害賠償
    ，除法律另有規定或契約另有訂定外，應以填補債權人所受
    損害及所失利益為限；依通常情形，或依已定之計劃、設備
    或其他特別情事，可得預期之利益，視為所失利益，民法第
    21 6條亦有明文。經查，被告未經原告同意或授權，重製上
    開盜版光碟販賣予不特定人牟利，侵害原告之著作財產權，
    已詳述如前，則原告依著作權法第88條第1 項規定請求被告
    負損害賠償責任，即無不合。
三、關於賠償金部分，查著作財產權人授權他人重製其著作時，
    通常會收取權利金，此即著作財產權人可得預期之利益，惟
    於侵害著作財產權事件，致著作財產權人因此喪失授權收取
    權利金之利益，而受有消極之損害，因著作財產權人與侵權
    人間並無授權契約關係之存在，是以著作財產權人通常授權
    所收取之權利金，為其可得預期之利益，以此所失利益計算
    其此所受之實際損害額，即屬適當。故原告請求依原告刊登
    於工商時報之權利金價額為每片（內含2 集）2 萬元，即每
    集1 萬元作為其計算標準，即屬有據。而本件可認定遭被告
    侵害者乃「兵甲龍痕」第13、14、19、20集之視聽著作權，
    合計4 集，被告自應賠償原告4  萬元（計算式：1 萬元×4
    ＝4 萬元），原告據此主張被告應賠償30萬元，即屬過高。
    從而本院認原告之請求，在4 萬元範圍內，及被告自起訴狀
    繕本送達翌日起即100 年1 月12日至清償日止，按週年利率
    5%計算之利息，即屬有據，應予准許。逾此範圍以外之主張
    ，為無理由，應予駁回。
四、原告聲明訴訟費用由被告負擔，然本件並無徵收裁判費用，
    當事人亦無支出郵費、證人旅費、日費等其他訴訟費用之證
    明，又刑事訴訟法第491 條並未規定準用民事訴訟法關於訴
    訟費用之規定，是原告此部分之聲請核無必要，附此敘明。
五、按所命給付之金額未逾50萬元之判決，法院應依職權宣告假
    執行（刑事訴訟法第491 條第10款準用民事訴訟法第389 條
    第1 項第5 款規定參照）。經核原告勝訴部分未逾50萬元，
    爰依上開規定，依職權宣告准許假執行。至原告其餘假執行
    之聲請，因訴之駁回而失所依據，不予准許。
據上論斷，本件原告之訴一部有理由、一部無理由，依刑事訴訟
法第502 條第1 項、第2 項、第503 條第1 項前段、第491 條第
10 款 ，民事訴訟法第389條第1 項第5 款，判決如主文。
中    華    民    國    100     年    5    月    5    日
                       刑事第九庭  審判長法官  鄭詠仁
                                         法官  黃沛文
                                         法官  王麗芳
以上正本證明與原本無異。
如不服本判決應於收受本判決後10日內向本院提出上訴書狀，並
應敘述具體理由，如未敘述上訴理由者，應於上訴期間屆滿後20
日內補提理由書狀於本院（均須按他造當事人之人數附繕本）「
切勿逕送上級法院」。
本判決非對於刑事訴訟之判決有上訴時不得上訴。
中    華    民    國   100    年    5     月     9    日
                                         書記官 楊馥如